# 转让控股子公司的问题

提问人：城池 /营垒 时间：2022-03-04 10:43:52
请教陈版主，A公司于 5 月 9 日签订投资协议转让全资控股的子公司B公司。同月 19 日，收购方又将B公司全部股权转让给A公司的实际控制人，两次转让的股权价款是一样的。经查明，收购方并不是A公司的关联方，收购方的实际控制人与A公司的实际控制人也不构成关联关系。
请问A公司转让子公司B是否构成关联交易？B公司是否能够转让，应当经由董事会表决同意，A公司的实际控制人是否应当回避本次股权转让的全部事项讨论？
最头疼的地方在，如果构成关联交易，如何披露？

回答人：chenyiwei
为何 5 月 9 日和 19 日有两次交易且价格相同？这两项交易是否应作为一揽子交易？
总体上看，这两者构成一揽子交易的可能性很大，是典型的关联交易非关联化手段。基于实质重于形式原则，应认定为关联交易。并考虑该情况对内部控制审计报告的影响。